【裁判字號】    95,易,1505
【裁判日期】    951019
【裁判案由】    竊盜
【裁判全文】
臺灣高雄地方法院刑事判決              95年度易字第1505號
公  訴  人  臺灣高雄地方法院檢察署檢察官
被      告  甲○○
                    （現於臺灣雲林監獄執行中）
上列被告因竊盜案件，經檢察官提起公訴（95年度偵字第20735
號）及移送併辦（95年度偵字第26592 號），被告就被訴事實為
有罪之陳述，經本院合議庭裁定由受命法官獨任進行簡式審判程
序，本院判決如下：
    主  文
甲○○共同連續攜帶兇器毀壞門扇竊盜，處有期徒刑壹年。
    事實及理由
一、犯罪事實：
  (一)甲○○與黃佳偉（另案審理）共同基於意圖為自己不法所有
    之犯意聯絡，於民國95年4 月9 日下午6 時30分許（起訴書
    誤載為同年月10日中午12時許），在高雄縣大寮鄉○○村○
    ○路69號溪寮國小（夜間無人居住）內，推由黃佳偉持客觀
    上足供兇器使用之活動扳手（起訴書誤為T 型扳手）1 支毀
    壞電腦教室門鎖（鑲入門內，已屬門之一部分）後進入教室
    內行竊，甲○○則在外把風，共同竊取上開學校所有之電腦
    螢幕1 組、語言教學主控機1 台〔含其內軟體約值新臺幣（
    下同）256,000 元〕、錄放音座1 組（約值41.000元）及終
    端學習機7 組（約值73,500元）等物。渠等2 人得手後，於
    同日下午7 時許，將上揭物品攜往不知情黃抱智（另經檢察
    官為不起訴處分）所經營之正成行（位於高雄縣大寮鄉○○
    路與大寮路口處）販售。嗣經警方於同年5 月16日下午7 時
    20分，在正成行另處位於高雄市○○區○○路720 號對面之
    店面查獲其中部分物品（教師錄放音座1 組、學生終端學習
    機7 組），經調查後而查悉上情。
  (二)甲○○復承上開犯意，與楊駿卿（本院另案審理）共同基於
    意圖為自己不法之所有之概括犯意聯絡，於95年5 月8 日晚
    上7 時許、同日晚上9 時許，先後2 次分別騎乘車牌號碼CL
    8-037 號、PJF-928 號（陳正昇所失竊）重型機車，至址設
    高雄縣大寮鄉○○村○○路與光明路口曜隆金屬企業有限公
    司（下稱曜隆公司）倉庫，並均推由甲○○自倉庫大門下縫
    隙爬進該公司倉庫而踰越門扇行竊，楊駿卿則在外把風接應
    ，以上開方式共同連續竊得曜隆公司所有之H 鋼鐵各數支。
  (三)甲○○續承上開犯意，與楊駿卿、劉慧美（另經檢察官起訴
    ）共同基於意圖為自己不法所有之犯意聯絡，於同日晚上10
    時許，由甲○○、楊駿卿分別騎乘上開機車，並由甲○○後
    載劉慧美，結夥三人至上開曜隆公司倉庫，推由楊駿卿自該
    公司倉庫門下縫隙爬進該倉庫而踰越門扇行竊，甲○○、劉
    慧美則在外接應把風，以上開方式共同竊取曜隆公司所有H
    型鋼鐵數支，連同上述2 次共計竊得H 型鋼鐵18支，並於得
    手後，將上開H 型鋼鐵放置於上開倉庫大門圍牆外。又甲○
    ○於95年5 月8 日晚上，先後2 次將竊得共計13支H 型鋼鐵
    載至高雄縣大寮鄉○○村○○○段1038（地號）李天生（另
    經檢察官為不起訴處分）所經營之資源回收場販賣。嗣於95
    年5 月8 日晚上11時30分許，甲○○、楊駿卿、劉慧美3 人
    返回上址倉庫，欲取走放置於該倉庫大門旁未及運走之H 型
    鋼鐵5 支時，為曜隆公司負責人莊國能當場發現，報警當場
    查獲甲○○、劉慧美2 人，楊駿卿則乘隙逃逸，並經警循線
    於李天生所經營之資源回收廠內起獲H 型鋼鐵13支。
  (四)案經高雄縣政府警察局林園分局報請臺灣高雄地方法院檢察
    署檢察官偵查起訴及移送併辦。
二、認定事實所憑之證據：
  (一)犯罪事實(一)即起訴部分：
  １、被告甲○○於警詢及本院審理中之自白（見警一卷第5至8
      頁、本院卷第30、40頁）。
  ２、共犯黃佳偉於警詢中之陳述及偵訊中之證述（見警一卷第
      1 至4 頁、偵一卷第5、6頁） 。
  ３、證人即溪寮國小老師乙○○於警詢中之陳述（見警一卷第
      15至17 頁）。
  ４、搜索扣押筆錄、扣押物品目錄表、領據各1 份、照片8 幀
      （見警一卷第18至21頁、第23頁、第34至37頁）。
  (二)犯罪事實(二)、(三)即移送併辦部分：
  １、被告甲○○於警詢、偵訊及本院審理中之自白（見警二卷
      第1 至4 頁、偵三卷第8 至11頁、第32至35頁、本院卷第
      30、40頁）。
  ２、共犯劉慧美於警詢及偵查中之供述（見警二卷第5 至8 頁
      、偵三卷第10、11、33、34頁）。
  ３、證人李天生於警詢及偵查中之陳述（見警二卷第14至16頁
      、偵三卷第19、20、65、66頁）。
  ４、證人即被害人莊國能於警詢及偵查中之證述（見警二卷第
      9至11頁、偵三卷第20、21頁）。
  ５、高雄縣政府警察局扣押筆錄、扣押物品目錄表、領據各1
      份、現場照片6 幀（見警二卷第17至21頁、第27頁、第33
      至35頁）。
三、按行為後法律有變更者，適用行為時之法律。但行為後之法
    律有利於行為人者，適用最有利於行為人之法律，刑法第2
    條第1 項定有明文。另於比較時應就罪刑有關之共犯、未遂
    犯、想像競合犯、牽連犯、連續犯、結合犯，以及累犯加重
    、自首減輕暨其他法定加減原因（如身分加減）與加減比例
    等一切情形，本於統一性及整體性原則，綜其全部罪刑之結
    果而為比較（最高法院95年5 月23日第8 次刑事庭會議決議
    內容參照）。查被告行為後，如附表所示之法律業經變更，
    並於95年7 月1 日施行，玆經比較結果，裁判時法並未較為
    有利，從而應依刑法第2 條第1 項前段規定，適用行為時法
    。
四、另按毀壞門鎖行竊，自應論以刑法第321 條第1 項第2 款之
    毀壞安全設備竊盜之罪，但此處所謂門鎖，係指附加於門上
    之鎖而言，至於毀壞構成門之一部之鎖（如司畢靈鎖），則
    應認為毀壞門扇之加重竊盜罪（最高法院74年台上字第243
    號判例意旨參照）。又按刑法上所謂兇器，其種類並無限制
    ，凡客觀上對於人之生命、身體、安全構成威脅，具有危險
    性之兇器均屬之，且祇須行竊時攜帶此種具有危險性之兇器
    為已足，並不以攜帶之初有行兇之意圖為必要（最高法院79
    年度台上字第5253號判例意旨參照）。經查，被告與共犯黃
    佳偉就犯罪事實(一)共同竊盜時所破壞之溪寮國小電腦教室門
    鎖，係鑲入門內，已屬門之一部，並非加掛之鎖頭等情，業
    據被告於本院審理時供承明確在卷（見本院卷第40頁），是
    被告所為應屬毀壞門扇竊盜，而非安全設備。又查活動扳手
    ，係鐵質，質地堅硬，以之揮擊，客觀上足以對人之生命、
    身體、安全構成威脅，堪認為具有危險性之兇器無訛。是核
    被告就犯罪事實(一)所為，係犯刑法第321 條第1 項第3 款、
    第2 款之攜帶兇器毀壞門扇竊盜罪；就犯罪事實(二)所為，均
    係犯刑法第321 條第1 項第2 款踰越門扇竊盜罪，就犯罪事
    實(三)所為，係犯刑法第321 條第1 項第4 款、第2 款結夥三
    人踰越門扇竊盜罪。被告就犯罪事實(一)之犯行與黃佳偉，就
    犯罪事實(二)之犯行與楊駿卿，就犯罪事實(三)之犯行與楊駿卿
    、劉慧美，均有犯意之聯絡及行為之分擔，皆為共同正犯。
    被告上開所犯多次犯行，時間緊接，方法相同，所犯復為基
    本構成要件相同之罪名，顯係基於概括犯意反覆為之，應依
    行為時刑法第56條連續犯規定論以一罪，並從一犯罪情節較
    重之攜帶兇器毀壞門扇竊盜罪處斷（該次竊得之財物較多、
    且價值較高，復有攜帶兇器，犯罪情節相較為重），並依法
    加重其刑。又移送併辦部分之被告犯行（即犯罪事實(二)、(三)
    部分），雖未據檢察官起訴，然與檢察官起訴之被告犯行，
    有連續犯之裁判上一罪關係，當為起訴效力所及，本院自得
    一併審理。另起訴書所犯法條漏未論及刑法第321 條第1項
    第2 款、併辦意旨部分被告所犯罪名及法條，應為刑法第32
    1 條第1 項第2 、4 款結夥三人踰越門扇竊盜罪，業經公訴
    檢察官於本院審理時當庭予以補充及更正（見本院卷第29
    、38頁），併予敘明。爰審酌被告曾有偽造貨幣、詐欺、竊
    盜、贓物等前科（不構成累犯），有臺灣高等法院被告前案
    紀錄表1 份附卷可按，素行非佳，其不思正途以獲取所需，
    竟率爾竊取他人之財物，所為自應受相當之刑事非難。惟念
    其犯後自始坦承犯行，態度尚佳，所竊物品中教師錄放音座
    1 組、學生終端學習機7 組、H 型鋼鐵18支，已分別發還乙
    ○○、莊國能領回，有領據2 紙附卷足佐（見警一卷第23頁
    、警二卷第27頁），所生損害已有減輕及其犯罪之動機、目
    的、手段、智識程度國小肄業、且智能偏低，生活狀況勉持
    等一切情狀，量處如主文所示之刑，以資懲儆。又共犯黃佳
    偉持以行竊之活動扳手1 支，並未扣案，且非違禁物，復已
    經共犯黃佳偉丟棄，業據共犯黃佳偉於警詢中供承甚詳在卷
    （見警一卷第2 頁），故不為沒收之諭知，附此敘明。
據上論斷，應依刑事訴訟法第273 條之1 第1 項、第284 條之1
、第299 條第1 項前段、第310 條之2 、第454 條第1 項，刑法
第2 條第1 項前段、28條（行為時）、第56條（行為時）、第32
1 條第1 項第3 款、第2 款，判決如主文。
本案經檢察官丙○○到庭執行職務。
中    華    民    國    95    年    10    月    19    日
                  鳳山刑事第一庭  法  官  林永村
以上正本證明與原本無異。
如不服本判決，應於判決送達後10日內，向本院提出上訴狀。
中    華    民    國    95    年    10    月    19    日
                                  書記官  李祥銘
附表：
┌──┬───────┬───────┬───────┬────┐
│比較│行為時法（95年│裁判時法（95年│比較結果      │備註    │
│內容│7 月1 日修正施│7 月1 日修正施│              │        │
│    │行前）        │行後）        │              │        │
├──┼───────┼───────┼───────┼────┤
│共同│刑法第28條：二│刑法第28條：二│依行為時法及裁│        │
│正犯│人以上共同實施│人以上共同「實│判時法均構成均│        │
│    │犯罪之行為者，│行」犯罪之行為│成立共同正犯，│        │
│    │皆為正犯。    │者，皆為正犯。│裁判時法並未較│        │
│    │              │              │有利於被告。  │        │
├──┼───────┼───────┼───────┼────┤
│連續│刑法第56條：連│已刪除。      │依行為時法以一│        │
│犯  │續數行為而犯同│              │罪論，但得加重│        │
│    │一之罪名者，以│              │其刑至二分之一│        │
│    │一罪論。但得加│              │，而依裁判時法│        │
│    │重其刑至二分之│              │則應數罪併罰。│        │
│    │一            │              │比較結果以行為│        │
│    │              │              │時法較有利於被│        │
│    │              │              │告。          │        │
├──┴───────┴───────┴───────┴────┤
│比較結果：                                                    │
│裁判時法均未較有利於被告。從而，應依刑法第2 條第1 項前段規定，│
│適用行為時之法律。                                            │
└───────────────────────────────┘
附錄本判決論罪之法條：
中華民國刑法第321條：
犯竊盜罪而有左列情形之一者，處6 月以上、5 年以下有期徒刑
：
一  於夜間侵入住宅或有人居住之建築物、船艦或隱匿其內而犯
    之者。
二  毀越門扇、牆垣或其他安全設備而犯之者。
三  攜帶兇器而犯之者。
四  結夥三人以上而犯之者。
五  乘火災、水災或其他災害之際而犯之者。
六  在車站或埠頭而犯之者。
前項之未遂犯罰之。


司法院資訊處製作；財團法人民間司法改革基金會備份。
